【裁判字號】    95,裁,877
【裁判日期】    950504
【裁判案由】    進口貨物核定稅則號別
【裁判全文】
最  高  行  政  法  院  裁  定
                                     95年度裁字第00877號
再 審原 告  岱偉實業股份有限公司
代  表  人  甲○○
再 審被 告  財政部關稅總局
代  表  人  俞紹武
上列當事人間因進口貨物核定稅則號別事件，再審原告對於中華
民國93年7月8日本院93年度判字第00883號判決，提起再審之訴
。本院裁定如下：
    主  文
再審之訴駁回。
再審訴訟費用由再審原告負擔。
    理  由
一、按對於本院判決提起再審，依行政訴訟法第277條第1項第4
    款之規定，必須表明再審理由及關於再審理由並遵守不變期
    間之證據。所謂表明再審理由，必須指明其所再審之判決，
    有如何合於行政訴訟法第273條第1項、第2項所定再審事由
    之具體情事始為相當，倘僅泛言有何條款之再審事由，而無
    具體情事；或僅指明所再審之判決前各程序所為裁判，有如
    何再審事由，而未一語指及其所再審之判決有如何合於再審
    之事由者，均難謂已合法表明再審理由，其提起再審，即屬
    不合法。
二、本件再審原告委託旭懋報關有限公司分別於民國87年4月16
    日、同年5月11日、26日向財政部高雄關稅局申報自印尼進
    口INDONESIAN FINISHED FLOOR 3批，報單號碼：ＢＣ＼87
    ＼Ｎ202＼0007號、ＢＣ＼87＼Ｘ801＼0013號、ＢＣ＼87
    ＼Ｘ917＼0001號，均報列行為時海關進口稅則（以下簡稱
    稅則）第4418.90.90號，互惠稅率2.5%，經該局改列行為時
    稅則第4412.13.20號，按互惠稅率20%課徵關稅。再審原告
    不服，以系爭來貨係由一小塊一小塊之木板塊拼湊而成，且
    規格一致，僅適用於地板一途，非其他加工或化妝合板可比
    擬，來貨應歸列稅則第4418.30.00號云云，分向高雄關稅局
    聲明異議。經該局加具意見報請再審被告併案評定異議駁回
    ，發給關評台第870098號評定書。再審原告不服，循序提起
    行政訴訟，經本院89年度判字第1680號判決駁回其訴，嗣再
    審原告以該判決有當事人發見就同一訴訟標的在前已有確定
    判決或和解或得使用該判決或和解者為由，提起再審之訴，
    亦經本院93年度判字第883號判決（下稱原判決）駁回在案
    。再審原告仍不服，對原判決提起本件再審之訴，其意旨略
    以：在相同情況之下「同一訴訟標的：木製拼花地板」，進
    口申報稅則號別為第4418.30.00號，互惠稅率2.5%，然再審
    被告卻更改稅則號別為第4412.1120號，互惠稅率20%，稅率
    共增加8倍，在立法院無修改海關進口稅則之情況下，再審
    被告遽然變更稅則號別，致人民無所適從，且因類似案件曾
    經台北高等行政法院90年度訴字第108號判決「再訴願決定
    、訴願決定及原處分均撤銷」在案，原判決不僅未就「財政
    部84年11月25日『研商有關HS第4412節及第4418節加工地板
    之稅則分類事宜』會議紀錄結論」之重要證物為再審，亦未
    經斟酌或得使用該證物使當事人可受較有利之裁判，其採證
    用法似有失偏頗，故本件實有行政訴訟法第273條第1項第13
    、14款之再審事由。又關稅總局評定書所憑之國立台灣大學
    森林系鑑定報告，因已涉及公權力之行使公法上法律關係，
    其內不僅無日期，亦無文號。況再審被告作成鑑定結果前，
    因本件系爭貨物尚未進口，亦無進行查驗取樣及送請專業機
    構鑑定之程序，故所取得之證物顯有偽造之嫌。另再審被告
    並未查明系爭貨物之查驗、復查、鑑定結果「貼面拼花層厚
    度多少」及是否有「拼花層由厚度1公厘及以上之拼花木條
    構成者」之規定，且原判決亦未對當事人就有利及不利之事
    實一律注意，逕以類推方式判決，自有不適用法則之違誤，
    顯與經驗法則不符。爰依行政訴訟法第273條第1項第2、9、
    13、14款再審事由，對之提起再審之訴。求為廢棄原判決、
    並撤銷復查（評定）決定、原處分及一再訴願決定等語。
三、本院查：本件再審原告對原判決提起再審，原判決就兩不同
    事件訴訟標的是否相同，已剖析甚詳，並無判決理由與主文
    矛盾之情事。再審意旨所舉本院其他無關之判決，就原判決
    理由所述「因非同一訴訟標的而不合再審要件」等語，指摘
    原判決理由矛盾及不公平云云，卻未具體說明原判決如何合
    於行政訴訟法第273條第1項第2、9、13、14款之再審事由，
    難謂已合法表明再審理由，其提起再審，即屬不合法；又再
    審意旨所述「為判決基礎之證物係偽造或變造者」、「原判
    決漏未斟酌之重要證物『財政部會議紀錄結論』」、「當事
    人發現未經斟酌之證物或得使用該證物者」、「原判決就足
    以影響於判決之重要證物漏未斟酌者」等再審事由，均係關
    於系爭進口貨物核定稅則號別事件之實體法律上事由，核係
    爭執所再審之原判決前之本院89年度判字第1680號確定裁判
    ，有上開再審事由，而未一語指及其所再審之原判決（即認
    定再審原告所提事由不符行政訴訟法第273條第1項第12款再
    審要件而駁回其再審之訴之論斷）有如何合於上開再審之事
    由，亦難謂已合法表明再審理由，其提起再審，仍屬不合法
    ；另查再審意旨請求本院查明再審被告與台灣省林業試驗所
    之公法上法律關係、請求撤銷違法之原處分、及請求判命接
    受原申報稅則第4418.30.00號等語，亦非指明其所再審之判
    決，有如何合於行政訴訟法第273條第1項、第2項所定再審
    事由之具體情事，揆諸首揭說明，本件再審之訴於法不合，
    應予駁回。
四、依行政訴訟法第278條第1項、第104條、民事訴訟法第95條
    、第78條，裁定如主文。
中    華    民    國    95    年    5     月    4     日
                  第四庭審判長法  官  高  啟  燦
                              法  官  鄭  小  康
                              法  官  黃  璽  君
                              法  官  廖  宏  明
                              法  官  楊  惠  欽
以  上  正  本  證  明  與  原  本  無  異
中    華    民    國    95    年    5     月    4     日
                              書記官  彭  秀  玲


司法院資訊處製作；財團法人民間司法改革基金會備份。
